臺灣高等法院民事裁定　　　　　　　　　 96年度抗字第547號
抗　告　人　戊○○
上列抗告人與相對人辛○○、庚○○、丁○○、丙○○、甲○○
、己○○、乙○○間假處分事件，對於中華民國96年3月23日台
灣台北地方法院96年度裁全字第4007號裁定，提起抗告，本院裁
定如下：
    主      文
原裁定廢棄。
抗告人以新台幣壹佰陸拾捌萬陸仟捌佰壹拾柒元為相對人供擔保
後，相對人就登記為辛○○所有坐落台北市○○區○○段一小段
二七三、二七三之一地號土地應有部分百分之八. 八四三五四，
不得為讓與、設定抵押權及其他一切處分行為。
聲請及抗告訴訟費用由相對人連帶負擔。
    理      由
一、抗告人於原法院聲請意旨略以：坐落台北市○○區○○段1
    小段273、273-1地號土地（下稱系爭土地）為伊與相對人等
    所組合夥團體（下稱系爭合夥）之合夥財產，信託登記於相
    對人辛○○名下，伊就系爭合夥之出資比例至少為8.84354%
    ，詎相對人鄭萬榮於伊不在場之情況下，非法解散系爭合夥
    進行清算，並對伊提起所有權移轉登記等訴訟，伊頃知相對
    人等正違背合夥宗旨及法律積極出售、處分系爭土地，損害
    伊之權利甚鉅，為保全合夥財產及合夥人之權益，為此陳明
    願供擔保聲請假處分，請求就系爭土地應有部分8.84354%不
    得為讓與、設定抵押權及其他一切處分行為等語。
二、原法院裁定意旨略以：抗告人僅泛稱為保全合夥財產及合夥
    人之權益，依民事訴訟法第532條規定聲請假處分 ，對其對
    相對人等得依據如何之法律關係及為如何之本案訴訟請求並
    未具體陳明。且聲請假處分標的土地現登記為相對人辛○○
    一人所有，抗告人又如何得將相對人庚○○、丁○○、丙○
    ○、甲○○、己○○、乙○○併列為相對人？本件聲請人未
    據提出能即時調查之證據，以釋明其所主張之請求及假處分
    原因為真實，其聲請即屬無從准許。
三、抗告意旨略以：依民法第668條、第828條之規定，合夥財產
    為合夥人全體所公同共有，未經合夥人全體同意，不得處分
    ，相對人等未經伊及其他共有人之同意貿然出售系爭土地，
    嚴重損害其他合夥人之權利，伊得依據上開規定，阻止相對
    人等為上開非法行為。又系爭土地為系爭合夥之合夥財產，
    而系爭合夥除相對人鄭萬榮一人之外，尚有其餘相對人，故
    併列為本件假處分之相對人等語。
四、按債權人就金錢請求以外之請求，因請求標的之現狀變更，
    有日後不能強制執行，或甚難執行之虞，欲保全強制執行者
    ，得聲請假處分，民事訴訟法第532條定有明文 。復按請求
    及假扣押之原因，應釋明之；前項釋明如有不足，而債權人
    陳明願供擔保或法院認為適當者，法院得定相當之擔保，命
    供擔保後為假扣押；請求及假扣押之原因雖經釋明，法院亦
    得命債權人供擔保後為假扣押，民事訴訟法第526條第1項、
    第2項 、第3項規定甚明。上開規定依同法第533條於假處分
    準用之。
五、經查，抗告人主張系爭土地為伊與相對人等所組成之系爭合
    夥之合夥財產，而信託登記於相對人辛○○名下，伊就系爭
    合夥之出資比例至少為8.84354%，詎相對人鄭萬榮於伊不在
    場之情況下，非法解散系爭合夥進行清算，並對伊提起所有
    權移轉登記等訴訟，伊得依民法第668條、第828條規定，阻
    止相對人等為上開非法行為，並提出系爭土地登記謄本、民
    事起訴狀、中央法律事務所函、合夥人會議記錄、試算表、
    長沙街結帳後試算表、榮耀爵市未售戶明細表、股東清算所
    得分配明細表、股東名簿、合夥試算表、合夥自建之工地案
    及試算表等為證 （本院卷第7至14、16至26頁），相對人等
    就兩造為系爭合夥之合夥人及系爭土地為合夥財產之事實，
    亦未予爭執（本院卷第20頁），足認抗告人就本件假處分之
    請求已為釋明。抗告人復主張伊頃知相對人等正違背合夥宗
    旨及法律之規定違法決議出售、處分系爭土地，損害伊之權
    利甚鉅等情，業據其提出中央法律事務所函、合夥人會議紀
    錄為證（原審卷第13至14頁），系爭土地若經出售處分，有
    日後不能強制執行，或甚難執行之虞，抗告人就假處分之原
    因亦已為釋明，其復陳明願供擔保以代釋明，則依據前開規
    定，本件假處分之聲請自應准許。又查系爭土地之面積分別
    為171平方公尺、16平方公尺 ，公告現值均為新台幣（下同
    ）102,000元/平方公尺（原法院卷第7至8、15頁），總價為
    19,074,000元（計算式：﹝171＋16﹞×102,000），抗告人
    聲請假處分之應有部分為8.84354%，是相對人因本件假處分
    所可能受到之損害為1,686,817元（計算式：19,074,000 ×
    8.8435%，元以下4捨5入） ，抗告人自應以此金額為相對人
    等供擔保。原法院駁回抗告人假處分之聲請，於法自有未合
    。抗告意旨指摘原裁定不當，求予廢棄，為有理由，爰由本
    院廢棄原裁定，更為如主文第2項所示。
六、據上論結，本件抗告為有理由，爰裁定如主文。
中　　華　　民　　國　　96　　年　　5 　　月　　16　　日
                    民事第十五庭
                        審判長法  官  林恩山
                              法  官  郭松濤
                              法  官  黃國永
正本係照原本作成。
本裁定除以適用法規顯有錯誤為理由，並經本院許可外，不得再
抗告。如提起再抗告，應於收受後10日內委任律師為訴訟代理人
向本院提出再抗告狀。並繳納再抗告費新台幣１千元。
中　　華　　民　　國　　96　　年　　5 　　月　　17　　日
　　　　　　　　　　　　　　　書記官　葉國乾
